臺灣臺中地方法院刑事判決　　　　　　　　　　　　　九十年度易字第二八四八號
　　公　訴　人　臺灣臺中地方法院檢察署檢察官
　　被　　　告　丙○○
　　　　　　　　戊○○
右列被告等因傷害案件，經檢察官提起公訴，（九十年度偵字第九四二三號、第一五
二一七號），本院判決如左：
    主  文
丙○○無罪。
戊○○被訴傷害部分公訴不受理。
    理  由
壹、公訴意旨略以：被告丙○○、戊○○、告訴人甲○○與案外人丁○○、乙○○及
    綽號「阿忠」之男子，於民國九十年五月一日下午六時許，至臺中縣太平市○○
    路、新光路口守望相助隊旁被告丙○○之妻王菁珊經營之麵攤喝酒，期間被告丙○○、戊○○與告訴人發生不悅，被告丙○○、戊○○竟共同基於傷害之犯意聯
    絡，毆打告訴人，致告訴人受有腹部挫傷合併肝撕裂傷及脾破裂、頭部外傷合併
    腦震盪、左眼球挫傷合併結膜下出血、背部鈍挫傷之傷害，因認被告共同涉有刑
    法第二百七十七條第一項之普通傷害罪嫌。
貳、被告丙○○部分：
一、公訴意旨認被告丙○○涉有刑法第二百七十七條第一項之普通傷害罪嫌，係以被
    告丙○○自白曾徒手毆打告訴人甲○○乙情，告訴人甲○○指訴之詞及同案被告
    戊○○供稱：「我是有看到丙○○與甲○○在比腕力，而甲○○比輸，因有喝酒
    站不穩而跌倒於地，所以甲○○很不高興，即要拿酒瓶打丙○○，而丙○○即將
    酒瓶擋下後，丙○○就打了甲○○一拳」、「甲○○他酒品很不好，而且當天他
    喝酒後他還要將腳舉起要踢我的頭，於是我不理他，才會分桌坐」等語，足認當
    天席間被告丙○○、戊○○與告訴人間有所不悅，且告訴人縱比輸腕力跌倒，惟
    並未受傷乙節，亦經同案被告戊○○供承在卷，而告訴人確實受有前開傷害乙情
    ，有國軍臺中總醫院附設民眾診療服務處診斷証明書及照片在卷可稽，其所受傷
    勢非輕，顯非一人毆打一拳即造成，認被告丙○○所辯應係避重就輕卸責之詞，
    顯不足採信，為其論據。訊據被告丙○○堅詞否認有為傷害犯行，辯稱：我與告
    訴人是工作上的同事，當天同在案發地點喝酒，告訴人先與乙○○發生口角，乙○○就騎甲○○的機車先行離開，後來我與告訴人同桌，告訴人心情不好，就想
    打我，我閃開後將告訴人推開，並以拳頭朝告訴人右臉部毆打一拳，告訴人並無
    不支倒地，臉部亦無出血現象，也沒有撞及其他東西，之後就由同事戊○○，丁○○及阿忠將我架開，轉往臺中市○○市○○路四四Ｏ號公司內繼續喝酒，現場
    只剩告訴人，並無造成告訴人前開傷害，我後來有再回到麵攤，就發現告訴人躺
    在地上，警察已經到達現場，我有跟警察講說我有打他，並幫忙抬告訴人上救護
    車等語。
二、按犯罪事實應依證據認定之，無證據不得推定其犯罪事實；不能證明被告犯罪者
    應諭知無罪之判決。刑事訴訟法第一百五十四條、第三百零一條第一項分別定有
    明文；次按事實之認定，應憑證據，如未能發現相當證據，或證據不足以證明，
    自不能以推測或擬制之方法，以為裁判基礎；認定不利於被告之事實，須依積極
    證據，苟積極證據不足為不利於被告事實之認定時，即應為有利於被告之認定，
    更不必有何有利之證據。最高法院四十年度臺上字第八六號，三十年度上字第八
    一六號判例參照。經查，告訴人雖於本院審理時指訴：案發當時我與被告丙○○
    比腕力，我比輸了，就跟丙○○發生口角，丙○○就打我的左眼球部位，我有反
    抗，丙○○就以拳頭及椅子打我的眼睛和肚子，被告戊○○也有打我的肚子和背
    部，其他人只是在旁勸架等語。然其於九十年五月二日警訊時陳稱：我是於九十
    年五月一日下午六時許，在臺中縣太平市○○路與新光路口喝酒（因丙○○老婆
    開麵攤），要離開時就不知道發生什麼事，醒來就在八Ｏ三醫院，不知道身上的
    傷從何而來等語（詳九十年度偵字第九四二三號偵查卷第七頁背面）；次於九十
    年五月十五日警訊時陳稱：丙○○於九十年五月一日下午六時許，在臺中縣太平
    市新光里守望相助隊旁麵攤傷害我，我不知道丙○○為何要傷害我，也不知道丙○○有沒有拿武器或其他物品傷害我，因我已被傷害成昏迷狀態等語（詳前開偵
    查卷第九頁背面）；又於九十年六月八日檢察官偵訊時陳稱：我被丙○○打一拳
    後即昏過去了，醒來就在醫院等語（詳前開偵查卷第二十頁）；復於九十年六月
    二十四日警訊時陳稱：我是先與阿忠發生口角，後來丙○○就動手打我，除了小
    吳先行離去，其他的人都有打我，有拿酒瓶及椅子毆打我（詳前開偵查卷第三十
    二頁背面）；再於九十年七月二十五日檢察官偵訊時陳稱：丙○○打我，我倒地
    後，丙○○的朋友戊○○也有過來圍住我，並且一直打我等語（詳前開偵查卷第
    四十三頁背面），其先後指訴之詞，就加害人是誰？有無共犯？毆打方式？毆打
    部位？持何武器？存有重大之歧異，已難信為真實。參以同案被告戊○○供稱：
    我與阿忠，乙○○同桌，被告丙○○與告訴人同桌比腕力，甲○○比輸，因有喝
    酒站不穩而跌倒於地，告訴人很不高興即要拿酒瓶打丙○○，丙○○將酒瓶擋下
    後就打了告訴人一拳，我退後就將丙○○拉回公司繼續喝酒，丙○○怕店裡被告
    訴人破壞，於是我又陪丙○○回到店內查看，即看到告訴人倒在馬路上等語；證
    人丁○○證稱：現場有我，乙○○，丙○○，丙○○太太王菁珊，戊○○及甲○○，丙○○打了甲○○一拳，甲○○當時並沒有跌倒在地上，也沒有看見明顯的
    傷痕，我和阿忠把丙○○拉開，戊○○則拉開甲○○，我和阿忠把丙○○拉到臺
    中縣太平市○○路四八Ｏ號公司內，戊○○當時人還留在那裡，後來就自己一個
    人過來公司，我把丙○○拉到公司後就先走了等語；證人乙○○證稱：我當天有
    和甲○○因為喝酒的事情發生口角，之後我到公司詢問有無工作，老闆叫我回去
    等電話，結果我就回到麵攤向甲○○借車先行回去，之後都在家裡面，沒有看到
    發生何事等語，均與被告供承情節相符，堪認被告丙○○所言不虛，雖被告自承
    徒手毆打告訴人一拳，然同案被告戊○○及證人丁○○均陳稱並未看見甲○○受
    有傷害，且依國軍台中總醫院附設民眾診療服務處診斷證明書所載，被告係受有
    腹部挫傷合併肝撕裂傷及脾破裂，頭部外傷合併腦震盪及左眼球挫傷合併結膜下
    出血等傷害，顯非被告丙○○徒手毆打一拳所能造成，縱認告訴人所受之嚴重傷
    害應係遭他人毆傷所致，亦不得以推測或擬制之方法，認定係被告丙○○所為。
    此外，復查無其他積極證據足資證明被告丙○○有何公訴人所指之行為，核屬不
    能證明被告丙○○犯罪，應諭知無罪之判決。
、被告戊○○部分：
    按被告死亡者，應諭知不受理之判決，並得不經言詞辯論為之，刑事訴訟法第三
    百零三條第五款、第三百零七條，分別定有明文。經查，本件被告戊○○業於九
    十年十二月二日死亡，有臺中市北屯區戶政事務所九十一年一月二十三日中市北
    屯戶字第九一ＯＯ五五三號函覆之被告戊○○戶籍謄本附卷可稽。揆諸前開說明
    ，爰不經言詞辯論，諭知不受理之判決。
據上論斷，應依刑事訴訟法第三百零一條第一項、第三百零三條第五款、第三百零七
條，判決如主文。
中      華      民      國    九十一    年      二      月     二十     日
                              臺灣臺中地方法院刑事第三庭
                                      法  官  陳  得  利
右正本證明與原本無異。
如不服本判決，應於送達後十日內向本院提出上訴狀（須附繕本），上訴於臺灣高等
法院臺中分院。
                                      書記官
中      華      民      國    九十一    年      二      月     二十一   日
